臺灣高等法院刑事判決
110年度上訴字第3261號
上  訴  人  
即  被  告  黃仁忠


                    （現另案於法務○○○○○○○○○○○執行中）
選任辯護人  鍾承哲律師
            林倩芸律師
上列上訴人因詐欺等案件，不服臺灣臺北地方法院110年度審訴
字第255號，中華民國110年8月30日第一審判決（起訴案號：臺
灣臺北地方檢察署110年度偵字第468、469號），提起上訴，本
院判決如下：
    主  文
原判決撤銷。
戊○○犯如附表一罪名及宣告刑欄所示之罪，各處如附表一罪名及
宣告刑欄所示之刑。
    事  實
一、戊○○於民國109年8月21日起，加入真實姓名年籍不詳、綽號
    「承凱」、「阿斌」、「蘭姐」、「阿傑」之非未成年人所
    屬之詐欺集團，擔任提領被害人款項之車手工作，約定每日
    可獲得新臺幣（下同）2,000元之報酬，而與該詐欺集團成
    員共同意圖為自己不法所有，基於三人以上詐欺取財及違反
    洗錢防制法之犯意聯絡，先由該詐欺集團成員於附表一所示
    之詐欺時間、方式，詐騙如附表一所示之被害人，致渠等陷
    於錯誤，依指示於附表一所示之匯款時間，將如附表一所示
    之匯款金額匯入如附表一所示之帳戶，而戊○○則依「承凱」
    之指示，持「阿斌」交付之提款卡，於附表二所示之提領時
    間、地點，提領如附表二所示之款項，並將領得之款項交予
    「承凱」指示之集團成員「蘭姐」、「阿傑」，而繳回上開
    詐欺集團，，並領取每日2,000元之工作報酬，藉此製造金
    流斷點，隱匿特定犯罪所得之去向及所在。嗣如附表一所示
    之被害人發現遭騙，分別報警處理，為警循線查悉上情。
二、案經丁○○、庚○○、乙○○○、丙○○、己○○訴由新北市政府警察
    局新店分局、甲○○訴由臺北市政府警察局刑事警察大隊報告
    臺灣臺北地方檢察署檢察官偵查起訴。
    理  由
壹、程序部分
一、上訴範圍：被告僅就原判決附表一、二所示之部分提起上訴
    等情，業經上訴人即被告戊○○（下稱被告）及其辯護人確認
    明確（見本院卷第212頁），是除此附表一、二之其餘部分
    均不在本院上訴審審理範圍內，核先敘明。
二、證據能力
　㈠按被告以外之人於審判外之言詞或書面陳述，除法律有規定
    者外，不得作為證據，刑事訴訟法第159條第1項固有明文。
    惟被告以外之人於審判外之陳述，經當事人於審判程序同意
    作為證據，法院審酌該言詞陳述或書面陳述作成時之情況，
    認為適當者，亦得為證據；當事人、代理人或辯護人於法院
    調查證據時，知有上開刑事訴訟法第159條第1項不得為證據
    之情形，而未於言詞辯論終結前聲明異議者，視為有前項之
    同意，刑事訴訟法第159條之5亦有明文。本判決以下引用各
    項被告以外之人於審判外之陳述，檢察官、被告及其辯護人
    均同意有證據能力（見本院卷第203-205、273-274頁），經
    審酌相關言詞陳述或書面陳述作成時之情況，認為適當，依
    前揭法條意旨，均得為證據。
  ㈡其餘資以認定本案犯罪事實之非供述證據，亦查無違反法定
    程序取得之情，依刑事訴訟法第158條之4規定反面解釋，均
    具證據能力。
貳、實體部分
一、認定事實所憑之證據及理由：訊據被告就於前揭事實欄所示
    之時地加入三人以上之非未成年人所屬詐欺集團，擔任提領
    車手工作，約定每日可獲得2,000元之報酬後，由其餘詐欺
    集團成員於附表一所示之詐欺時間、方式，詐騙如附表一所
    示之被害人，致渠等陷於錯誤，依指示將款項匯入如附表一
    所示之帳戶，被告則依「承凱」之指示，持「阿斌」交付之
    提款卡於附表二編號1至5、6②、③所示之時地提款，並依「
    承凱」指示交回詐欺集團成員「蘭姐」、「阿傑」等事實，
    於本院調查、審理中均自白不諱，惟仍矢口否認就附表二編
    號6①有何詐欺、洗錢之犯行，辯稱：附表二編號6①該次並未
    提領云云。經查：
　㈠被告加入非未成年人所屬、三人以上組成之詐欺集團，以每
    日2,000元之報酬擔任車手，其後並由詐欺集團成員以附表
    一所示之時間、方式詐欺丁○○、庚○○、乙○○○、丙○○、己○○
    、甲○○後，被告再依集團成員指示，於附表二編號1至5、6②
    、③所示之時地提款後，繳回詐欺集團成員「蘭姐」、「阿
    傑」處等事實，除經被告自白不諱（見偵469卷第7-13頁，
    偵468卷第9-12、51-53頁，審訴字卷第52、78、179頁，本
    院卷第202、281頁），核與丁○○、庚○○、乙○○○、丙○○、己○○、甲○○證述情節大致相符（見偵469卷第15-37頁，偵468卷
    第16-18頁），並有提領熱點紀錄、提領地點之監視器錄影
    畫面翻拍照片、郵局帳號00000000000000、00000000000000
    號帳戶、台新銀行帳號00000000000000號帳戶之交易明細、
    告訴人丁○○、庚○○、乙○○○、丙○○、己○○、甲○○之內政部警
    政署反詐騙諮詢專線紀錄表、受理詐騙帳戶通報警示簡便格
    式表、匯款單據、交易明細、受理刑事案件報案三聯單、LI
    NE對話內容截圖、手機通話記錄在卷可稽（見偵469卷第39-
    141頁，偵468卷第15、19-21、27-31頁）。
　㈡又被告業於本院自承：同一提款卡之提款，雖會數度更換提
    款機，但基本上同一卡片帳戶提領完後，才會與提領款項同
    時交回等語（見本院卷第282頁），更於原審審理中坦承：
    附表二編號6①、②、③所為之提款為自己所為等情（見審訴字
    第79頁）。且被告於本件附表二編號6①109年9月3日中午12
    時59分提領前，依照同一詐欺集團成員之指示，於同日上午
    11時20、21、22、23、24分許，在臺北市○○區○○○路000號臺
    灣銀行延平分行，持與附表二編號6①同一銀行提款卡，提領
    20,000元4次、19,000元1次之行為，涉犯三人以上共同詐欺
    取財罪、及洗錢防制法第2條第2項、第14條第1項一般洗錢
    罪等犯行，業經被告坦承不諱，並有熱點資料案件詳細列表
    、交易資料提領畫面擷圖在卷可稽（見偵168卷第29、31頁
    ），並經臺灣士林地法院以110年度審金訴字第267號判決處
    有期徒刑1年1月等情，亦有該判決在卷可查（見本院卷第35
    1-365頁），是附表二編號6①之提領前1小時35分前之同一提
    款卡詐欺集團安排之車手即為被告。復就其後同一提款卡之
    附表二編號6②提領行為亦為被告所為乙節，業經認定如前，
    於附表二編號6①前、後同一提款卡之提款均確認為被告所為
    前提下，參以被告所陳之繳回提款卡之習慣，則該前後期間
    即包含附表二編號6①之時，同一提款卡均為被告持有、保管
    中，而於該附表二編號6①之提款亦同為被告所為。被告辯稱
    ：並未為附表二編號6①之提款云云，顯係事後卸責之詞，而
    無可信。
　㈢是依上開證人指述內容及卷附之各項文書、證物等補強證據
    已足資擔保被告於本院調查、審理中所為之上開任意性自白
    之真實性，按據刑事訴訟法第156條第1項之規定，自得據被
    告前開任意性自白及各該補強證據，採信被告任意、真實之
    自白，認本件事證明確，被告犯行洵堪認定，應予依法論科
    。
二、論罪
　㈠按洗錢防制法於105年12月28日修正公布，並於106年6月28日
    生效施行（下稱新法），新法第14條第1項之洗錢罪，祇須
    有第2條各款所示行為之一，而以第3條規定之特定犯罪作為
    聯結即為已足。另過去實務認為，行為人對犯特定犯罪所得
    之財物或利益作直接使用或消費之處分行為，或僅將自己犯
    罪所得財物交予其他共同正犯，祇屬犯罪後處分贓物之行為
    ，非洗錢防制法所規範之洗錢行為，惟依新法規定，倘行為
    人意圖掩飾或隱匿特定犯罪所得來源，而將特定犯罪所得直
    接消費處分，甚或交予其他共同正犯予以隱匿，或由共同正
    犯以虛假交易外觀掩飾不法金流移動，即難認僅單純犯罪後
    處分贓物之行為，應仍構成新法第2條第1或2款之洗錢行為
    （最高法院108年度台上字第2057號、第2425號、第2402號
    判決意旨參照）。查本案係詐欺集團成員向各被害人施用詐
    術後，為隱匿其等詐欺所得去向，乃令各被害人將受騙款項
    匯入渠等事先準備好之人頭帳戶內，並由擔任車手之被告前
    往提領款項、交回擔任收水之「蘭姐」、「阿傑」轉交款項
    予詐欺集團之上手，渠等透過此種層轉之方式交付所詐得之
    款項，業已製造該等詐欺犯罪所得之金流斷點，使檢警機關
    難以透過金流，追查贓款的去向與所在，進而達到掩飾或隱
    匿詐欺犯罪所得的目的，且被告主觀上既知其擔任車手之工
    作，當知其行為係為詐欺集團隱匿犯罪所得，自合於洗錢防
    制法第2條第2款「掩飾或隱匿特定犯罪所得之本質、來源、
    去向、所在、所有權、處分權或其他權益者」之洗錢行為，
    而構成同條例第14條第1項之洗錢罪。
　㈡核被告附表各次之行為，均係犯刑法第339條之4第1項第2款
    之三人以上共同之加重詐欺取財罪、洗錢防制法第14條第1
    項一般洗錢罪。　　
  ㈢查被告與其所屬之詐欺集團成員，均知悉內部分工所從事行
    為係整體詐欺取財行為分擔之一環，各成員縱未親自參與詐
    騙被害人行為，甚或未全盤知悉其他集團成員詐騙被害人之
    實際情形，然既於犯意聯絡範圍內相互利用集團成員行為，
    達犯罪目的，應認被告就前揭犯行，與「承凱」、「阿斌」
    、「蘭姐」、「阿傑」及其他詐欺集團成員共同犯上開詐欺
    取財犯行，具有犯意聯絡及行為分擔，應論以共同正犯。
  ㈣再詐欺取財罪既係為保護個人之財產法益而設，則關於行為
    人詐欺犯罪之罪數計算，原則上應依遭受詐欺之被害人人數
    定之。前開附表二編號1、3、4、6雖係分多次提款行為，然
    各該於同一遭詐騙行為中之數行為係於同時地或密切接近之
    時地實施侵害之法益，各行為之獨立性極為薄弱，依一般社
    會健全觀念難以強行分離，故認各個舉動不過為行為之一部
    份，接續而完成整個犯罪，顯基於單一犯意接續所為，侵害
    單一法益，應包括於一行為予以評價，為接續犯，應論以一
    罪。又雖起訴書漏未載明編號6①、③之提款行為，然此與編
    號6 ②之部分為接續犯一罪關係，並經檢察官於110年5月12
    日補充更正陳明，無礙被告之訴訟上防禦權益，本院自得一
    併審理附此敘明。
  ㈤被告所犯之加重詐欺取財罪及一般洗錢罪，係以一行為而觸
    犯數罪名，為想像競合犯，應依刑法第55條規定，各從一重
    之加重詐欺取財罪處斷。
  ㈥被告所犯上開各罪，犯意個別，行為互殊，應分論併罰。
  ㈦刑之加重事由：被告前因酒後駕車之公共危險案件，經臺灣
    臺北地方法院以104年度交簡字第3972號判決判處有期徒刑2
    月確定，於105年3月28日易科罰金執行完畢等情，有本院被
    告前案紀錄表在卷可參，被告於受上開有期徒刑執行完畢後
    ，5年以內故意再犯本件有期徒刑以上之各罪，固為累犯。
    惟依108年2月22日公布之司法院釋字第775號解釋文意旨，
    有關刑法第47條第1項規定累犯加重本刑部分，尚不生違反
    憲法一行為不二罰原則之問題，惟依司法院釋字第775號解
    釋之意旨，審酌被告上開前科紀錄與本案所為之詐欺、洗錢
    犯行，犯罪型態不同，所侵害之法益、對社會之危害程度亦
    有相當差別，兩者間顯無延續性或關聯性等節，認為被告尚
    不具特別惡性及對刑罰反應力薄弱之情形，而無依刑法第47
    條第1項規定加重其刑。
  ㈧刑之減輕事由：另按洗錢防制法第16條第2項規定，犯第14條
    、第15條之罪，在偵查或審判中自白者，減輕其刑。又想像
    競合犯之處斷刑，本質上係「刑之合併」，其所謂從一重處
    斷，乃將想像競合犯組成之評價上數罪，合併為科刑一罪，
    其所對應之刑罰，亦合併其評價上數罪之數法定刑，而為一
    個處斷刑。易言之，想像競合犯侵害數法益者皆成立犯罪，
    論罪時必須輕、重罪併舉論述，同時宣告所犯各罪名，包括
    各罪有無加重、減免其刑之情形，亦應說明論列，量刑時併
    衡酌輕罪部分量刑事由，評價始為充足，然後依刑法第55條
    前段規定「從一重處斷」，非謂對於其餘各罪可置而不論。
    因此，法院決定處斷刑時，雖以其中最重罪名之法定刑，做
    為裁量之準據，惟於裁量其輕重時，仍應將輕罪合併評價在
    內（最高法院108年度台上字第4405、4408號判決意旨參照
    ）。查被告就本案犯罪事實，於偵查、原審審理中自白犯罪
    ，業如前述，是就被告洗錢犯行部分，雖屬想像競合犯其中
    之輕罪，惟依上開說明，本院於後述量刑時，仍應併予衡酌
    此部分減刑事由，附此敘明。
  ㈨至就附表一編號2部分，本案詐欺集團成員雖係在網路刊登虛
    偽訊息詐欺取財，然詐欺集團採取之詐欺手法多元，非必以
    網際網路對公眾散布為之，且被告於集團內之分擔角色，僅
    係負責持提款卡提領贓款，難認其主觀上知悉詐欺集團成員
    所使用之具體詐騙手法，自無從論以刑法第339條之4第1項
    第3款之加重事由，併予敘明。
參、撤銷改判之理由暨就被告上訴理由之指駁：
一、原審以被告罪證明確，予以論罪科刑，固非無見。惟：　
　㈠按刑罰之量定，固屬法院自由裁量之職權行使，刑事審判之
    量刑，旨在實現刑罰權之分配的正義，故法院對科刑判決之
    被告量刑，應符合罪刑相當原則，使罰當其罪，以契合人民
    之法律感情。此所以刑法第57條明定科刑時應審酌一切情狀
    ，尤應注意該條所列各款情形，以為科刑輕重之標準（最高
    法院95年度台上字第1779號判決意旨參照）。再法院對於被
    告之量刑，亦應受比例原則與平等原則等一般法律原則之支
    配，以期達成客觀上之適當性、相當性與必要性之價值要求
    ；又行為人犯後悔悟之程度，是否力謀恢復原狀或與被害人
    達成和解，及其後是否能確實履行和解條件，以彌補被害人
    之損害，均攸關於法院判決量刑之審酌，且基於「修復式司
    法」理念，國家亦有責權衡被告接受國家刑罰權執行之法益
    與確保被害人損害彌補之法益，務必使二者間在法理上力求
    衡平。查被告於原審審理中分別與丁○○、乙○○○、丙○○、己○○、甲○○分別以8萬元、6萬元、2萬元、10萬元、30萬元達成
    和解，此有臺灣臺北地方法院110年度審附民字第987、988
    、1269、1270、1271號和解筆錄在卷可稽（見審訴字卷第85
    -89、189-199頁），然經原審判決後，僅就乙○○○賠償6,000
    元，其餘均未曾履行和解條件，後再於本院審理期間⑴與附
    表一編號2庚○○以7,000元為和解，並已全額給付，⑵再給付
    丁○○30,000元、乙○○○18,000元、陳淑真8,000元、甲○○70,0
    00元等情，此有和解書、郵政跨行匯款申請書、手機轉帳截
    圖、郵局存款收執在卷可稽，而由丁○○、庚○○、乙○○○、陳
    淑真、甲○○具狀表示願意宥恕被告等情，亦有和解書、刑事
    陳述意見狀（見本院卷第391、409、411頁）在卷可佐，是
    就附表一編號1至4、6部分量刑基礎已有變更，原審未及審
    酌上情，就被告對本案附表一編號1至4、6部分所為之刑罰
    量定，稍有未洽。
　㈡又被告就附表二編號1、3、4、6雖係分多次提款行為，然其
    犯罪之罪數計算，原則上應依遭受詐欺之被害人人數定之，
    論以接續犯一罪，惟原審就此部分漏未敘明，尚有未洽。
　㈢前開被告於和解後之還款結果，被告業已實際賠償支付被害
    人之款項，此部分應於沒收中予以扣除，原審未及審酌被告
    此期之賠償金額，仍諭知犯罪之報酬所得全部沒收及追徵，
    將使被告承受不利益，亦有不當。
二、被告執上開㈠、㈢提起上訴，為有理由，且原審判決尚有上開
    ㈡之違誤，自應由本院將原判決予以撤銷改判。
肆、本件撤銷後自為判決之科刑　
一、爰以行為人之責任為基礎，爰審酌被告不思循正當管道獲取
    財物，參與詐欺集團，且致附表一所示之被害人受有上開財
    產損失，所為實不足取，惟念其犯後坦承犯行（就其所涉洗
    錢罪部分之自白，為洗錢防制法第16條第2項所規定減刑之
    事由），並分別有如前開參一㈠所示之賠償被害人情形，兼
    衡被告在本案犯罪中所扮演之角色及參與犯罪之程度，係負
    責提領被害人遭詐騙而匯款之款項，暨其犯罪動機、目的、
    手段、所生損害及生活狀況等一切情狀，分別量處如附表一
    罪名及宣告刑欄所示之刑，以示懲儆。
二、不為定應執行刑之說明：關於數罪併罰之案件，如能俟被告
    所犯數罪全部確定後，於執行時，始由該案犯罪事實最後判
    決之法院所對應之檢察署檢察官，聲請該法院裁定之，無庸
    於每一個案判決時定其應執行刑，則依此所為之定刑，不但
    能保障被告（受刑人）之聽審權，符合正當法律程序，更可
    提升刑罰之可預測性，減少不必要之重複裁判，避免違反一
    事不再理原則情事之發生（最高法院110年度台抗大字第489
    號裁定意旨參照）。經查被告所犯另案詐欺案件，部分已判
    決確定，部分仍在法院審理中，尚未確定乙節，有本院被告
    前案紀錄表可參，而與被告本案所犯如附表一所示之罪，有
    可合併定執行刑之情況，揆諸前開說明，俟被告所犯數罪全
    部確定後，由檢察官聲請裁定為宜，爰不予定應執行刑。　
伍、沒收之說明
一、按犯罪所得，屬於犯罪行為人者，沒收之；前二項之沒收，
    於全部或一部不能沒收或不宜執行沒收時，追徵其價額；犯
    罪所得已實際合法發還被害人者，不予宣告沒收或追徵，刑
    法第38條之1第1項前段、第3項、第5項分別定有明文。上述
    規定旨在徹底剝奪犯罪行為人因犯罪而直接、間接所得，或
    因犯罪所生之財物及相關利益，以貫徹任何人都不能坐享或
    保有犯罪所得或犯罪所生利益之理念，藉以杜絕犯罪誘因，
    而遏阻犯罪。並為優先保障被害人因犯罪所生之求償權，限
    於個案已實際合法發還被害人時，始無庸沒收。故如犯罪所
    得已實際合法發還被害人，或被害人已因犯罪行為人和解賠
    償而完全填補其損害者，自不得再對犯罪行為人之犯罪所得
    宣告沒收，以免犯罪行為人遭受雙重剝奪。查被告於附表二
    所示之行為每日取得2千元之報酬，即為其犯罪所得，然以
    被告於本院審理時，因和解而分別給付之款項，已如前述，
    是此已經賠償被害人之款項應屬已實際合法發還、且均已逾
    本件被告因犯罪之所得數額，故依刑法第38條之1第5項之規
    定，不另就犯罪所得諭知沒收。　
二、再按共同正犯之犯罪所得，沒收或追徵，應就各人所分得之
    數額分別為之；先前對共同正犯採連帶沒收犯罪所得之見解
    ，已不再援用及供參考（最高法院104 年第13次刑事庭會議
    決議意旨參照）。再所謂各人「所分得」，係指各人「對犯
    罪所得有事實上之處分權限」，應視具體個案之實際情形而
    定：倘若共同正犯各成員內部間，對於不法利得分配明確時
    ，固應依各人實際分配所得沒收；然若共同正犯成員對不法
    所得並無處分權限，其他成員亦無事實上之共同處分權限者
    ，自不予諭知沒收；至共同正犯各成員對於不法利得享有共
    同處分權限時，則應負共同沒收之責。至於上揭共同正犯各
    成員有無犯罪所得、所得數額，係關於沒收、追繳或追徵標
    的犯罪所得範圍之認定，因非屬犯罪事實有無之認定，並不
    適用「嚴格證明法則」，無須證明至毫無合理懷疑之確信程
    度，應由事實審法院綜合卷證資料，依自由證明程序釋明其
    合理之依據以認定之（最高法院104年度台上字第3604號判
    決同此意旨）。本件被告提領之款項已由本案詐欺集團收取
    ，業經被告供述明確（見偵469卷第11頁），故已非被告有
    管領權、或共同處分權之物，爰不予宣告沒收，併此敘明。
    　　
據上論斷，應依刑事訴訟法369條第1項前段、第364條、第299條
第1項前段，判決如主文。
本案經檢察官顏伯融提起公訴，檢察官柯怡如到庭執行職務。
中　　華　　民　　國　　111 　年　　2 　　月　　24　　日
                  刑事第十一庭  審判長法　官  張江澤
                                      法　官  章曉文
                                      法　官  郭惠玲
以上正本證明與原本無異。 
如不服本判決，應於判決送達後20日內向本院提出上訴狀（應抄
附繕本）。告訴人或被害人如對於本判決不服者，應具備理由請
求檢察官上訴，其上訴期間之計算係以檢察官收受判決正本之日
期為準。 
                                      書記官  蔡硃燕 
中　　華　　民　　國　　111 　年　　2 　　月　　24　　日
附錄：本案論罪科刑法條全文
中華民國刑法第339條之4
犯第339條詐欺罪而有下列情形之一者，處1年以上7年以下有期
徒刑，得併科1百萬元以下罰金：
一、冒用政府機關或公務員名義犯之。
二、三人以上共同犯之。
三、以廣播電視、電子通訊、網際網路或其他媒體等傳播工具，
    對公眾散布而犯之。
前項之未遂犯罰之。

洗錢防制法第14條
有第二條各款所列洗錢行為者，處7年以下有期徒刑，併科新臺
幣5百萬元以下罰金。
前項之未遂犯罰之。
前二項情形，不得科以超過其特定犯罪所定最重本刑之刑。
附表一：
編號 被害人 詐欺時間、方式 匯款時間 匯入之帳戶/匯款金額 第一審主刑 罪名及宣告刑 1 丁○○ 於109年8月20日下午5時許，撥打電話佯稱為友人需借錢急用 109年8月26日上午11時26分 中華郵政帳號00000000000000號帳戶/8萬元  戊○○犯三人以上共同詐欺取財罪，處有期徒刑壹年肆月。 戊○○犯三人以上共同詐欺取財罪，處有期徒刑壹年貳月。 2 庚○○ 於109年8月24日下午3時前，在旋轉拍賣網站張貼販售手機之不實資訊 109年8月24日下午3時11分 台新國際商業銀行帳號00000000000000號帳戶/1萬3,000元 戊○○犯三人以上共同詐欺取財罪，處有期徒刑壹年參月。 戊○○犯三人以上共同詐欺取財罪，處有期徒刑壹年壹月。 3 乙○○○ 於109年8月20日晚間9時27分許，撥打電話佯稱為姪女需借錢急用 109年8月24日中午12時13分 台新國際商業銀行帳號00000000000000號帳戶/6萬元 戊○○犯三人以上共同詐欺取財罪，處有期徒刑壹年肆月。 戊○○犯三人以上共同詐欺取財罪，處有期徒刑壹年貳月。 4 丙○○ 於109年8月27日下午2時32分許，撥打電話佯稱為親戚需借錢急用 109年8月28日中午12時30分 中華郵政帳號00000000000000號帳戶/2萬元 戊○○犯三人以上共同詐欺取財罪，處有期徒刑壹年參月。 戊○○犯三人以上共同詐欺取財罪，處有期徒刑壹年壹月。 5 己○○ 於109年8月27日下午4時49分許，撥打電話佯稱為姪子需借錢急用 109年8月28日上午10時30分 中華郵政帳號00000000000000號帳戶/10萬元 戊○○犯三人以上共同詐欺取財罪，處有期徒刑壹年伍月。 戊○○犯三人以上共同詐欺取財罪，處有期徒刑壹年伍月。 6 甲○○ 於109年9月3日上午10時50分許，撥打電話佯稱為姪子需借錢急用 109年9月3日中午12時52分 國泰世華商業銀行帳號000000000000號帳戶/30萬元 戊○○犯三人以上共同詐欺取財罪，處有期徒刑壹年陸月。 戊○○犯三人以上共同詐欺取財罪，處有期徒刑壹年肆月。 

附表二：
編號 提領時間 提領地點 提領款項 （新臺幣） 提領帳戶 被害人 1 109年8月26日上午11時49分許 新北市○○區○○路000號新莊幸福郵局之自動提款機  6萬元 中華郵政帳號00000000000000號帳戶 丁○○  109年8月26日上午11時51分許  2萬元   2 109年8月24日下午3時25分許 新北市新莊區思源路292捷運環一線幸福站之自動提款機   1萬3,000元 台新國際商業銀行帳號00000000000000號帳戶 庚○○ 3 109年8月24日中午12時41分許 新北市○○區○○路00號統一超商之自動提款機  2萬元 台新國際商業銀行帳號00000000000000號帳戶 乙○○○  109年8月24日中午12時43分許  2萬元    109年8月24日中午12時44分許 （起訴書漏載）  2萬元   4 109年8月28日上午11時39分許 臺北市○○區○○街000號臺北漢中街郵局之自動提款機  6萬元 中華郵政帳號00000000000000號帳戶 己○○  109年8月28日上午11時41分許  4萬元   5 109年8月28日中午12時48分許 臺北市○○區○○街000號臺北漢中街郵局之自動提款機  2萬元 中華郵政帳號00000000000000號帳戶 丙○○ 6 ①109年9月3日中午12時59分許 （起訴書漏載） 不詳地點 10萬元 國泰世華商業銀行帳號000000000000號帳戶 甲○○  ②109年9月4日凌晨0時8分許 新北市○○區○○路000號國泰世華銀行幸福分行之自動提款機  10萬元    ③109年9月4日凌晨0時10分許 （起訴書漏載）  10萬元   
備註：雖起訴書漏未載明編號6①、③之提款行為，然此與編號6 ②
之部分為接續犯一罪關係，並經檢察官於110年5月12日補充更正
陳明，無礙被告之訴訟上防禦權益，本院自得一併審理。